Config:
  hfst:
    Gen: ../../../src/generator-gt-norm.hfst
    Morph: ../../../src/analyser-gt-norm.hfst
  xerox:
    Gen: ../../../src/generator-gt-norm.xfst
    Morph: ../../../src/analyser-gt-norm.xfst
    App: lookup

Tests:

# todo:
# Proofread the gold standard (below)
# Then: run analyser, then correct. 


  Adj - pieni: #  GOLD --  kontrollerad av Elina 
     pieni+A+Sg+Nom: pieni
     pieni+A+Sg+Gen: pienen
     pieni+A+Sg+Par: pientä
     pieni+A+Sg+Ill: [piehneen, pienheen]
     pieni+A+Sg+Ine: pienessä
     pieni+A+Sg+Ela: pienestä
     pieni+A+Sg+All: pienele
     pieni+A+Sg+Ade: pienelä
     pieni+A+Sg+Abl: pieneltä
     pieni+A+Sg+Ess: pienenä
     pieni+A+Sg+Tra: pieneksi
     pieni+A+Pl+Nom: pienet
     pieni+A+Pl+Gen: [pienitten, pienten]
     pieni+A+Pl+Par: pieniä 
     pieni+A+Pl+Ill: [piehniin, pienhiin]
     pieni+A+Pl+Ine: pienissä
     pieni+A+Pl+Ela: pienistä
     pieni+A+Pl+All: pienile
     pieni+A+Pl+Ade: pienilä
     pieni+A+Pl+Abl: pieniltä
     pieni+A+Pl+Ess: pieninä
     pieni+A+Pl+Tra: pieniksi
     pieni+A+Comp+Sg+Nom: pienempi
     pieni+A+Comp+Sg+Gen: pienemän
     pieni+A+Comp+Sg+Par: pienempää
     pieni+A+Comp+Sg+Ill: pienemphään
     pieni+A+Comp+Sg+Ine: pienemässä
     pieni+A+Comp+Sg+Ela: pienemästä
     pieni+A+Comp+Sg+All: pienemälle
     pieni+A+Comp+Sg+Ade: pienemällä
     pieni+A+Comp+Sg+Abl: pienemältä
     pieni+A+Comp+Sg+Ess: pienempännä
     pieni+A+Comp+Sg+Tra: pienemäksi
     pieni+A+Comp+Pl+Nom: pienemät
     pieni+A+Comp+Pl+Gen: [pienemitten, pienempien]
     pieni+A+Comp+Pl+Par: pienempiä
     pieni+A+Comp+Pl+Ill: pienemphiin
     pieni+A+Comp+Pl+Ine: pienemissä
     pieni+A+Comp+Pl+Ela: pienemistä
     pieni+A+Comp+Pl+All: pienemille
     pieni+A+Comp+Pl+Ade: pienemillä
     pieni+A+Comp+Pl+Abl: pienemiltä
     pieni+A+Comp+Pl+Ess: pienempinnä
     pieni+A+Comp+Pl+Tra: pienemiksi
     pieni+A+Superl+Sg+Nom: [pienin, pieniin]
     pieni+A+Superl+Sg+Gen: [pienimän, pieniimän]
     pieni+A+Superl+Sg+Par: [pienimpää, pieniimpää]
     pieni+A+Superl+Sg+Ill: [pienimphään, pieniimphään]
     pieni+A+Superl+Sg+Ine: [pienimässä, pieniimässä]
     pieni+A+Superl+Sg+Ela: [pienimästä, pieniimästä]
     pieni+A+Superl+Sg+All: [pienimälle, pieniimälle]
     pieni+A+Superl+Sg+Ade: [pienimällä, pieniimällä]
     pieni+A+Superl+Sg+Abl: [pienimältä, pieniimältä]
     pieni+A+Superl+Sg+Ess: [pienimpännä, pieniimpännä]     
     pieni+A+Superl+Sg+Tra: [pienimäksi, pieniimäksi]
     pieni+A+Superl+Pl+Nom: [pienimät, pieniimät]
     pieni+A+Superl+Pl+Gen: [pienimitten, pieniimitten, pieniimpien, pienimpien]
     pieni+A+Superl+Pl+Par: [pienimpiä, pieniimpiä]
     pieni+A+Superl+Pl+Ill: [pienimphiin, pieniimphiin]
     pieni+A+Superl+Pl+Ine: [pienimissä, pieniimissä]
     pieni+A+Superl+Pl+Ela: [pienimistä, pieniimistä]
     pieni+A+Superl+Pl+All: [pienimille, pieniimille]
     pieni+A+Superl+Pl+Ade: [pienimillä, pieniimillä]
     pieni+A+Superl+Pl+Abl: [pienimiltä, pieniimiltä]
     pieni+A+Superl+Pl+Ess: [pienimpinnä, pieniimpinnä]
     pieni+A+Superl+Pl+Tra: [pienimiksi, pieniimiksi]
